# 【请教陈版】存货转为固定资产审计披露

提问人：Saikevin 时间：2021-03-11 14:33:02
求教陈版，
被审计单位因原采购存货市场不佳，将该存货直接转为固定资产，在对外提供服务/劳务时作为机器设备使用。
1 、附注在披露固定资产当年增加额时，一般有“（ 1 ）购置”；“（ 2 ）在建工程转入”两项。上述情况若以“（ 3 ）存货转入”披露，是否合适？或者是否有其他披露方式？
2 、现流表，以前年度外购存货转入生产用固定资产，不需进项税转出，不影响当期现金流，故影响当期投资现金流中的“购建长期资产所支付的现金”仅需考虑（ 1 ）购置及（ 2 ）在建工程转入两项及其对应的进项税即可。该理解是否正确？

回答人：chenyiwei
1 、可以增加“存货转入”。如果涉及金额重大且系偶发性，则建议在附注中对“存货转入”的具体情况加以文字补充说明。
另外，因为是市场不佳才转为固定资产的，故对其减值测试问题仍需关注。
2 、可以这样理解。